最高法院刑事判決　　　　　　一○○年度台上字第六五四○號
上　訴　人　連秀坤
上列上訴人因搶奪等罪案件，不服台灣高等法院中華民國九十九
年八月二十五日第二審判決（九十九年度上訴字第一四一二號，
起訴案號：台灣台北地方法院檢察署九十七年度偵字第一八二五
０、一八五五七、一九七一二號），提起上訴，本院判決如下：
    主  文
上訴駁回。
    理  由
一、原判決附表（下稱附表）一編號二至四搶奪部分：
按刑事訴訟法第三百七十七條規定：上訴於第三審法院，非以判
決違背法令為理由，不得為之。是提起第三審上訴，應以原判決
違背法令為理由，係屬法定要件，如果上訴理由書狀並未依據卷
內訴訟資料，具體指摘原判決不適用何種法則或如何適用不當，
或所指摘原判決違法情事，顯與法律規定得為第三審上訴理由之
違法情形，不相適合時，均應認其上訴為違背法律上之程式，予
以駁回。本件原審經審理結果，認為上訴人連秀坤有附表一編號
二至四（原判決事實欄誤載為編號二至五）所示搶奪被害人胡新
燕、黃蕙如及上官清蓉財物之犯行罪證明確，因而撤銷第一審關
於上訴人所犯如附表一編號三、四所示部分諭知無罪之判決，改
判論處上訴人以意圖為自己不法之所有，而搶奪他人之動產罪，
累犯，共二罪，各處有期徒刑一年六月。另維持第一審就附表一
編號二所示部分，論處上訴人以意圖為自己不法之所有，而搶奪
他人之動產罪，累犯，處有期徒刑二年之判決，駁回上訴人該部
分在第二審之上訴。已詳敘調查、取捨證據之結果及憑以認定犯
罪事實之心證理由。上訴意旨略以：(一)、本件查無證據證明上訴
人有搶奪之犯行，原判決採證違法。原判決以民國九十七年六月
二十三日下午九時九分許之監視錄影翻拍畫面，及警員陳志豪證
稱：上訴人有承認等證據，資為認定上訴人有附表一編號二該次
搶奪罪之依據，顯有違證據法則。又證人崔立祥於警詢及偵查中
均指出行為人年約二十多歲、穿拖鞋、頭戴無護目鏡之黑紅帶有
藍色光圈之安全帽。然依經驗法則，遇見行搶之人通常均因慌張
而無法清楚辨識，故證人崔立祥之指述是否正確，顯非無疑，原
判決採為判決之依據，自有判決理由不備、矛盾之違法。(二)、被
告之自白為證據之一種，須非出於強暴、脅迫、利誘、詐欺或其
他不正之方法，且與事實相符者，方得採為證據，故被告雖經自
白，仍應調查其他必要之證據，以察其與事實是否相符，苟無法
證明其與事實相符，根本即失其證據之證明力，不得採為判斷事
實之根據云云。惟按：(一)、本件上訴人並未自白，原判決亦未以
之資為論罪之證據，上訴意旨(二)所指，自非依據卷內資料執為指
摘之合法上訴理由。(二)、證據之取捨及犯罪事實之認定，乃事實
審法院之職權，苟其取捨，不違背經驗法則或論理法則，不得任
意指為違法；又證據之證明力如何，由事實審法院本於確信自由
判斷之，此項自由判斷之職權行使，苟係基於吾人日常生活之經
驗，而未違背客觀上應認為確實之定則，又已敘述其何以為此判
斷之理由者，亦不容漫指為違法，而據為適法之第三審上訴理由
。原判決業已綜合證人即被害人胡新燕、黃蕙如、上官清蓉之指
訴，及附表一編號二搶案之目擊證人崔立祥（指認上訴人即為該
次行搶之人）、附表一編號四搶案之目擊證人黃又姍（指認上訴
人即為該次行搶之人），暨證人即警員陳志豪（證稱：上訴人曾
口頭承認附表一編號一機車竊案，現場監視錄影帶翻拍照片顯示
之男子是上訴人）之證述，並參酌卷附相關監視錄影翻拍畫面等
證據資料，本於推理作用，逐一論證明確，綜合敘明其認定上訴
人為上開搶奪犯行之依據及理由，而以上訴人所辯為卸責之詞，
殊無足取，於理由內依憑調查所得之證據，詳加指駁。所為論斷
，核無違反客觀存在之證據法則。上訴意旨漫指原判決有理由不
備及理由矛盾之違法云云，自非適法之第三審上訴理由。其餘上
訴意旨，經核亦係置原判決所為明白論斷於不顧，仍持已為原判
決指駁之陳詞，專憑己見再事爭辯，或任意指摘原判決違法，難
認已符合首揭法定之第三審上訴要件。其此部分上訴違背法律上
之程式，應予駁回。
二、原判決附表一編號一竊盜部分：
按刑事訴訟法第三百七十六條所列各罪之案件，經第二審判決者
，不得上訴於第三審法院，法有明文。本件關於竊盜部分，原審
係依刑法第三百二十條第一項論處上訴人罪刑，核屬刑事訴訟法
第三百七十六條第二款之案件。依首開說明，既經第二審判決，
自不得上訴於第三審法院，上訴人竟復一併提起上訴，顯為法所
不許，亦應予駁回。
據上論結，應依刑事訴訟法第三百九十五條前段，判決如主文。
中    華    民    國  一○○  年   十一   月  二十四  日
                      最高法院刑事第五庭
                          審判長法官  邵  燕  玲  
                                法官  李  伯  道  
                                法官  孫  增  同  
                                法官  李  英  勇  
                                法官  李  嘉  興  
本件正本證明與原本無異
                                      書  記  官  
中    華    民    國  一○○  年   十一   月   三十   日
                                                      K